臺灣臺中地方法院刑事判決
110年度交易字第1814號
公  訴  人  臺灣臺中地方檢察署檢察官
被      告  謝明浚


            沈琦富


上列被告等因過失傷害案件，經檢察官提起公訴（110年度偵字
第35627號），本院判決如下：
    主    文
本件公訴不受理。
    理    由
一、公訴意旨略以：被告即告訴人謝明浚（下稱被告謝明浚）於
    民國110年4月1日下午，駕駛牌照號碼8689-PK號普通重型機
    車，沿臺中市烏日區公園路由西往東方向行駛，於同日下午
    4時52分許，行經公園路與三民街設有閃光黃燈之交岔路口
    欲左轉時，本應注意轉彎車應讓直行車先行，而依當時天候
    晴、日間自然光線、路面乾燥、無缺陷、無障礙物、視距良
    好等情狀，並無不能注意之情事，竟疏未注意及此，貿然左
    轉；適對向有被告即告訴人沈琦富（下稱被告沈琦富）騎乘
    牌照號碼366-LKR號普通重型機車，沿公園路由東往西方向
    行駛至該路口，亦疏未注意減速慢行及車前狀況，見狀閃避
    不及，2車遂發生碰撞，致被告沈琦富受有右側橈骨下端粉
    碎性閉鎖性骨折、右側髖臼閉鎖性骨折之傷害；被告謝明浚
    則受有頭部損傷、胸部挫傷之傷害。被告謝明浚於肇事後親
    自或託人電話報警，並已報明肇事人姓名、地點、請警方前
    往處理；被告沈琦富於肇事後留待在現場，並於員警到場處
    理時，當場承認為肇事人，自首而願接受裁判。因認被告2
    人均涉犯刑法第284條前段之過失傷害罪嫌等語。
二、按告訴乃論之罪，告訴人於第一審辯論終結前，得撤回其告
    訴；告訴或請求乃論之罪，其告訴或請求已經撤回或已逾告
    訴期間者，應為不起訴之處分；又起訴之程序違背規定者，
    應諭知不受理之判決，並得不經言詞辯論為之，刑事訴訟法
    第238條第1項、第252條第5款、第303條第1款、第307條分
    別定有明文。次按刑事訴訟法第303條第3款規定：「告訴或
    請求乃論之罪，未經告訴、請求或其告訴、請求『經撤回』或
    已逾告訴期間者」，其中所謂「告訴經撤回」，係指檢察官
    根據合法之告訴而起訴，於訴訟繫屬後，法院審理中撤回告
    訴者而言，並不包括檢察官提出起訴書於法院前業已撤回告
    訴之情形在內，此觀刑事訴訟法第303條第3款之用語與刑事
    訴訟法第252條第5款之規定：「告訴或請求乃論之罪，其告
    訴或請求『已經撤回』或已逾告訴期間者」，採用「已經撤回
    告訴」之用語有所不同自明。檢察官偵查終結對被告起訴，
    僅係檢察官寫好起訴書之日期，實際上並無訴訟繫屬及訴訟
    關係，倘偵查終結後，告訴人先行遞狀撤回告訴，其後，檢
    察官再向法院「提出起訴書」及相關卷證，經法院受理，而
    產生訴訟繫屬及訴訟關係，此際該公訴本身欠缺告訴之訴訟
    條件，公訴並不合法，依最高法院82年度台非字第380號判
    決意旨，應依刑事訴訟法第303條第1款「起訴之程序違背規
    定」之規定判決不受理，並無刑事訴訟法第303條第3款之適
    用（臺灣高等法院89年庭長法律問題研討會討論結果參照）
    。
三、經查，本案被告2人涉犯前開過失傷害罪嫌，依刑法第287條
    前段之規定，須告訴乃論。而告訴人謝明浚、沈琦富分別於
    110年12月10日上午11時30分、110年12月10日上午11時整，
    具狀向臺灣臺中地方檢察署撤回本案告訴，嗣經該署函轉本
    院，有聲請撤回告訴狀、臺灣臺中地方檢察署110年12月24
    日中檢謀樸（則）110偵35627字第1109130093號函附卷可證
    （本院卷第23至27頁）【經電詢臺灣臺中地方檢察署收狀承
    辦人員，其雖稱就告訴人謝明浚具狀撤回告訴部分之收狀時
    間應該是110年12月10日上午11時30分至12時之間，但無法
    確定確切時間等語，有本院電話紀錄表可佐（本院卷第35頁
    ），惟告訴人謝明浚所出具刑事撤回告訴狀上「收到時間」
    章箭頭所指向之時間為11時30分處，故本院審酌該署收狀人
    員既無法確定確切之收狀時間，且該狀上已明確顯示收狀人
    員係當日11時30分收狀，自應以斯時作為該狀之收狀時間】
    ；至於檢察官雖已於110年11月11日偵查終結向本院提起公
    訴，然此僅係檢察官製作完成起訴書之日期，實際上並無訴
    訟繫屬及訴訟關係，本案係於110年12月10日上午11時50分
    即告訴人2人撤回告訴後始繫屬本院，此見臺灣臺中地方檢
    察署110年12月10日中檢謀樸（則）110偵35627字第1109123
    532號函上本院收案人員戳章及註記之時間即明，顯然本案
    在繫屬前即已欠缺告訴之訴追條件，則揆諸前揭說明，其起
    訴之程序顯然違背規定，爰依刑事訴訟法第303條第1款之規
    定，逕為諭知不受理之判決。
四、依刑事訴訟法第303條第1款、第307條，判決如主文。　　
中　　華　　民　　國   110    年    12    月    28    日
                  刑事第十二庭  法  官  黃震岳
以上正本證明與原本無異。
如不服本判決應於收受判決後20日內向本院提出上訴書狀，並應
敘述具體理由；其未敘述上訴理由者，應於上訴期間屆滿後20日
內向本院補提理由書（均須按他造當事人之人數附繕本）「切勿
逕送上級法院」。
告訴人或被害人如不服判決，應備理由具狀向檢察官請求上訴，
上訴期間之計算，以檢察官收受判決正本之日期起算。
                                書記官  黃俞婷
中　　華　　民　　國   110    年    12    月    28    日